# 请教递延收益的问题

提问人：gechangshangga 时间：2010-03-31 14:37:55
财政补贴一笔款项，指定用作固定资产购置，如何处理，包括资产使用后，递延收益的处理，资产折旧的计提。

回答人：chenyiwei
回复 沙发 gechangshangga 的帖子 1 、为何还要基于老税法下现已失效的文件考虑税务处理问题？ 2 、从批文看，是否可以明确这是无偿的，并且预计这笔资金最终可以留在本企业，并且从相关的财政资金管理办法看，不属于应计入资本公积的“投资补助”？